【裁判字號】    97,訴,466
【裁判日期】    970523
【裁判案由】    違反毒品危害防制條例
【裁判全文】
臺灣屏東地方法院刑事判決               97年度訴字第466號
公  訴  人  臺灣高雄地方法院檢察署檢察官
被      告  甲○○
                      （現另案在監執行）
上列被告因違反毒品危害防制條例案件，經檢察官提起公訴（97
年度毒偵字第264 號），臺灣高雄地方法院以97年度審訴字第19
號判決移轉管轄，被告於準備程序中就被訴事實為有罪之陳述，
本院合議庭裁定改依簡式審判程序審理，判決如下：
    主  文
甲○○施用第一級毒品，處有期徒刑捌月。扣案之海洛因貳包（
驗後合計淨重：零點貳柒捌公克）、含有海洛因成分之注射針筒
壹支，均沒收銷燬之。
    事  實
一、甲○○前於民國92年間因施用毒品案件，經本院以92年度毒
    聲字第1542號裁定送觀察、勒戒後，認無繼續施用毒品傾向
    ，於93年3 月3 日釋放出所，由臺灣屏東地方法院檢察署檢
    察官以93年度毒偵緝字第32號為不起訴處分確定。詎其猶不
    知悔改，仍未戒除毒癮，於觀察、勒戒執行完畢釋放後，5
    年內復基於施用第一級毒品海洛因之犯意，於96年5 月8 日
    6 時許，將海洛因加水以注射針筒注射之方式，在屏東縣高
    樹鄉○○○道路附近，施用第一級毒品海洛因1 次。嗣於96
    年5 月8 日11時20分許，因行跡可疑，為警在高雄縣美濃鎮
    ○○街附近之產業道路查獲，扣得第一級毒品海洛因2 包（
    驗前合計淨重：0.323 公克、驗後合計淨重：0.278 公克）
    、含有海洛因成分之注射針筒1 支，並經其同意採尿送驗後
    呈嗎啡之陽性反應，始知上情。
二、案經高雄縣政府警察局旗山分局報請臺灣高雄地方法院檢察
    署檢察官偵查起訴。
    理  由
一、本件被告甲○○所犯係死刑、無期徒刑、最輕本刑為3 年以
    上有期徒刑以外之罪，其於本院準備程序中就被訴事實為有
    罪之陳述，經法官告知被告簡式審判程序之旨，並聽取公訴
    人、被告之意見後，由本院合議庭依刑事訴訟法第273 條之
    1 第1 項規定，裁定由受命法官獨任進行簡式審判程序，先
    予敘明。
二、上開事實，業據被告於本院審理時坦承不諱（見本院卷第30
    頁反面），且被告為警查獲時採尿送驗結果呈嗎啡（即海洛
    因水解後之反應）之陽性反應，有台灣檢驗科技股份有限公
    司96年5 月21日KＺ000000000000 號濫用藥物尿液檢驗報告1
    紙在卷可證（見96年度毒偵字第5728號卷第48頁）；扣案之
    白色粉末2 包（驗前合計淨重：0.323 公克、驗後合計淨重
    ：0.278 公克），經送高雄市立凱旋醫院鑑驗結果，均呈海
    洛因之陽性反應，確為第一級毒品無訛，此有該院濫用藥物
    成品檢驗鑑定書1 紙在卷可佐（見96年度毒偵字第5728號卷
    第39頁），上述鑑驗結果，均係檢驗機關本於專業知識及以
    精密儀器或科學檢驗方法所得之結論，自可憑信。又扣案之
    注射針筒1 支，經本院於97年4 月22日進行勘驗，並依臺灣
    尖端先進生技醫藥股份有限公司之檢驗試劑檢驗結果，確含
    海洛因之陽性反應，顯然沾附有第一級毒品海洛因成分之事
    實，有勘驗筆錄及使用說明書1 紙、照片2 幀在卷可考（見
    本院卷第14至17頁），足見被告自白與事實相符，堪以採信
    。又被告前於92年間因施用毒品案件，經本院以92年度毒聲
    字第1542號裁定送觀察、勒戒後，認無繼續施用毒品傾向，
    於93年3 月3 日釋放出所，由臺灣屏東地方法院檢察署檢察
    官以93年度毒偵緝字第32號為不起訴處分確定，此有臺灣屏
    東地方法院檢察署刑案資料查註紀錄表、全國施用毒品案件
    紀錄表及臺灣高等法院被告全國前案紀錄表各1 份在卷可參
    。從而，本件事證明確，被告犯行洵堪認定。
三、查海洛因屬毒品危害防制條例第2 條第2 項第1 款所稱之第
    一級毒品，不得持有、施用，被告竟持以施用，核其所為，
    係犯同條例第10條第1 項之施用第一級毒品罪。其施用前持
    有海洛因之低度行為，應為施用之高度行為所吸收，不另論
    罪。爰審酌被告素行非佳，經觀察、勒戒後，仍未能戒除毒
    癮，顯見其無戒毒悔改之意，惟念其施用毒品乃自戕行為，
    及其犯罪後坦承犯行，態度尚稱良好等一切情狀，量處如主
    文所示之刑。扣案之海洛因2 包（驗後合計淨重：0.278 公
    克），為第一級毒品，已如前述；含有海洛因成分之注射針
    筒1 支，因與第一級毒品無法分離，應依毒品危害防制條例
    第18條第1 項前段規定，均沒收銷燬之。至前開海洛因鑑驗
    而耗損0.045 公克部分，因顯已滅失，自毋庸為沒收銷燬之
    諭知。
據上論斷，應依刑事訴訟法第273 條之1 第1 項、第299 條第 1
項前段，毒品危害防制條例第10條第1 項、第18條第1 項前段，
判決如主文。
本案經檢察官許英輝到庭執行職務。
中    華    民    國    97    年    5     月    23    日
                  刑事第二庭  法  官   蘇碧珠
上正本證明與原本無異。
如不服本判決應於收受本判決送達後10日內向本院提出上訴書狀
，其未敘述上訴理由者，並得於提起上訴後10日內向本院補提理
由書狀（均須按他造當事人之人數附繕本）「切勿逕送上級法院
」
中    華    民    國    97    年    5     月    23    日
                              書記官   賀燕花
附錄本案論罪科刑法條全文
毒品危害防制條例第10條第1項：
施用第一級毒品者，處6月以上5年以下有期徒刑。


司法院資訊處製作；財團法人民間司法改革基金會備份。
